【裁判字號】    90,台上,1175
【裁判日期】    900705
【裁判案由】    返還股金
【裁判全文】
最高法院民事裁定                                九十年度台上字第一一七五號
    上 訴 人  甲○○
    被上訴人  乙○○
右當事人間請求返還股金事件，上訴人對於中華民國八十八年十二月七日台灣高等法
院台中分院第二審更審判決（八十八年度上更(二)字第四二號），提起上訴，本院裁定
如左：
    主  文
上訴駁回。
第三審訴訟費用由上訴人負擔。
    理  由
按對於第二審判決上訴，非以其違背法令為理由，不得為之，民事訴訟法第四百六十
七條定有明文。依同法第四百六十八條規定，判決不適用法規或適用不當者，為違背
法令。而判決有同法第四百六十九條所列各款情形之一者，為當然違背法令。是當事
人提起上訴，如依民事訴訟法第四百六十八條規定，以第二審判決有不適用法規或適
用法規不當為理由時，其上訴狀或理由書應有具體之指摘，並揭示該法規之條項或其
內容。若係成文法以外之法則，應揭示該法則之旨趣。倘為司法院解釋、或本院之判
例，則應揭示該判解之字號或其內容。如以民事訴訟法第四百六十九條所列各款情形
為理由時，其上訴狀或理由書，應揭示合於該條款之事實。上訴狀或理由書如未依此
項方法表明者，即難認為已對第二審判決之違背法令有具體之指摘，其上訴自難認為
合法。本件上訴人對第二審判決提起上訴，雖以該判決違背法令為由，惟核其上訴理
由狀所載內容，係就原審取捨證據、認定事實之職權行使，及依職權解釋契約，暨其
他與判決結果不生影響之理由指摘其為不當，並就原審所論斷：上訴人擔任訴外人崇
翊電子股份有限公司（下稱崇翊公司）技術顧問多年，崇翊公司並銷售上訴人取得專
利權之貨品，其除應崇翊公司法定代理人即被上訴人之邀，自行投資入股新台幣（下
同）一百萬元外，並邀同訴外人馬開明另出資一百二十五萬元等情，既為上訴人所自
承，則上訴人主張其不明崇翊公司當時之營運及財務狀況，乃遭被上訴人詐騙而於民
國八十四年八月十二日為上開投資入股行為，自難認為實在。又上訴人於同年月二十
九日以馬開明為其代表人與崇翊公司合意，將上開投資總額二百二十五萬元，作為崇
翊公司之借款，上訴人依此協議於同年月三十日、三十一日取得崇翊公司價值一百七
十餘萬元之貨物抵償，崇翊公司並已返還馬開明一百二十五萬元等情，亦為上訴人所
自承，復有協議書可稽，益證被上訴人並無詐欺行為。從而上訴人依民法第一百十三
條規定及侵權行為之法律關係，訴請被上訴人給付上開一百萬元之本息，即非正當，
不應准許等情，泛言違背法令，而非具體說明該論斷究有何不適用法則、適用法規不
當，或合於民事訴訟法第四百六十九條所列各款之事實，難認對該判決之如何違背法
令已有具體之指摘，依首揭說明，應認其上訴為不合法。
據上論結，本件上訴為不合法。依民事訴訟法第四百八十一條、第四百四十四條第一
項、第九十五條、第七十八條，裁定如主文。
中      華      民      國     九十     年      七      月      五      日
                              最高法院民事第五庭
                                  審判長法官  顏  南  全
                                        法官  蘇  達  志
                                        法官  許  澍  林
                                        法官  陳  碧  玉
                                        法官  黃  秀  得
      右正本證明與原本無異
                                              書  記  官
中      華      民      國     九十     年      七      月     十二     日


司法院資訊處製作；財團法人民間司法改革基金會備份。
